臺灣彰化地方法院刑事判決　　　　　　　　　　　　　九十年度易字第一二九六號
　　公　訴　人　臺灣彰化地方法院檢察署檢察官
　　被　　　告　丁○○
右列被告因傷害等案件，經檢察官提起公訴 (九十年度偵字第三一０九號)，本院判
決如左：
    主  文
丁○○對於公務員依法執行職務時，施強暴，處有期徒刑參月，如易科罰金，以參佰
元折算壹日。緩刑貳年。
被訴傷害罪部分公訴不受理。
    事  實
一、丁○○罹有適應性疾病併有焦慮情緒，且疑有妄想狀態，缺乏社交技巧，人際互
    動常導致焦慮度過高，社會生活適應不良，其於民國九十年四月二十七日上午十
    時三十分許，因騎乘機車行經鄰居乙○○位於彰化縣田中鎮○○路○段四七九巷
    十八號之住處前，不小心撞倒其門前花盆，乙○○見狀處理時，丁○○竟無故返
    回家中，持鐮刀及小鋤頭各一支，以之揮打乙○○右大腿，致陳女受有右大腿挫
    傷併瘀血之傷害（被訴傷害罪部分，業經被害人乙○○撤回告訴，另經本院為不
    受理之判決，詳見後述），嗣彰化縣警察局田中分局田中派出所巡佐戊○○、警
    員丙○○據報前往現場時，丁○○竟基於妨害公務之犯意，於上開具有公務員身
    分之巡佐、警員依法執行職務，處理其傷害糾紛，欲將其帶回派出所調查時，對
    該二名員警拳打腳踢（未成傷），並拉扯其二人之製服，而為警當場逮捕。
二、案經彰化縣警察局田中分局報告臺灣彰化地方法院檢察署檢察官偵查起訴。
    理  由
壹、有罪部分
一、訊據被告丁○○固不否認有於上述時、地，當員警依法處理其傷害糾紛時，與員
    警發生肢體衝突而揮到員警之事實，惟其矢口否訒認有何妨害公務之犯行，辯稱
    ：伊是不小心揮到警察，並未踢警察云云。惟查：被告右揭犯罪事實，業據被害
    人戊○○、丙○○指訴綦詳，核與被害人乙○○指述、現場目擊證人甲○○於警
    訊及偵查中證述之情節大致相符；被告亦不否認當時其確有與員警發生肢體衝突
    並揮到員警之事實，則其辯說係不小心揮到員警之詞，應係避重就輕之語，無可
    採信，其妨害公務之犯行堪以認定，應依法予以論科。
二、核被告丁○○所為，係犯刑法第一百三十五條第一項之妨害公務罪。爰審酌被告
    犯罪之動機、目的、方法、手段、品行、所生危害，其因有上述精神上之徵狀，
    社會生活適應不良，情緒亦失控，致犯本罪，非無可原，及其犯後態度等一切情
    狀，量處如主文所示之刑，並諭知易科罰金之折算標準，以示懲儆。末查被告前
    未曾受有期徒刑以上刑之宣告，此有臺灣彰化地方法院檢察署刑案資料查註紀錄
    表一紙在卷可稽，其經此教訓，應知警惕而無再犯之虞，所宣告之刑，認以暫不
    執行為適當，併予宣告緩刑二年，以勵自新。所扣小鋤頭、鐮刀各一支，非供被
    告犯本罪所用，亦非屬違禁物，無從併予宣告沒收，附此敘明。
貳、公訴不受理部分
一、按告訴乃論之罪，告訴人於第一審辯論終結前得撤回其告訴，又告訴經撤回者，
    應諭知不受理之判決，刑事訴訟法第二百三十八條第一項、第三百零三條第三款
    定有明文。
二、查本件被害人乙○○告訴被告丁○○上述傷害案件，起訴書認係觸犯刑法第二百
    七十七條第一項之傷害罪，依同法第二百八十七條前段之規定，須告訴乃論。茲
    據告訴人業已當庭撤回其告訴，是此部分，依照首開說明，應另諭知不受理之判
    決。
據上論斷，應依刑事訴訟法第二百九十九條第一項前段、第三百零三條第三款、刑法
第一百三十五條第一項、第四十一條第一項、第三十八條第一項第二款、第七十四條
第一款，罰金罰鍰提高標準條例第一條前段、第二條，判決如主文。
本案經檢察官陳德芳到庭執行職務。
中      華      民      國      九十一      年      五    月  二十三    日
                                臺灣彰化地方法院刑事第一庭
                                    法      官  葛  永  輝
右正本證明與原本無異。
如不服本判決，應於送達後十日內向本院提出上訴狀( 須附繕本 )。
告訴人或被害人對於判決如有不服具備理由請求檢察官上訴者，其上訴期間之計算係
以檢察官收受判決正本之日期為準。
                                    法院書記官  施  惠  卿
中      華      民      國      九十一      年      五    月  二十四    日
刑法第一百三十五條
對於公務員依法執行職務時，施強暴脅迫者，處三年以下有期徒刑、拘役或三百元以
下罰金。
意圖使公務員執行一定之職務或妨害其依法執行一定之職務或使公務員辭職而施強暴
脅迫者亦同。
犯前二項之罪，因而致公務員於死者，處無期徒刑或七年以上有期徒刑；致重傷者，
處三年以上、十年以下有期徒刑。
